臺灣屏東地方法院刑事判決　　　　　　　　　　　　　九十三年度訴字第三九九號
　　公　訴　人　臺灣屏東地方法院檢察署檢察官
　　被　　　告　甲○○
右列被告因違反毒品危害防制條例案件，經檢察官提起公訴（九十三年度毒偵字第四
二八、九三八號），本院裁定改以簡式審判程序審理，茲判決如左：
    主  文
甲○○連續施用第一級毒品，累犯，處有期徒刑玖月，扣案白色粉末壹包沒收；又施
用第二級毒品，累犯，處有期徒刑肆月。應執行有期徒刑壹年，扣案白色粉末壹包沒
收。
    事  實
一、甲○○曾於民國八十二、八十五、八十六年間，因違反肅清煙毒條例、麻醉藥品
    管理條例等案件，經法院判處有期徒刑三年十月、三年八月、七月確定，經定執
    行刑及接續執行後，於九十二年七月三十一日縮刑期滿執行完畢。且其前因施用
    毒品案件，經送觀察勒戒、強制戒治後，由台灣屏東地方法院檢察署檢察官於九
    十年十一月二日，以九十年度戒毒偵字第三六二號為不起訴處分確定。詎甲○○
    猶不知悔改，竟基於施用第一級毒品海洛因之概括犯意，從九十二年十二月二十
    七日某時起，至九十三年四月十二日某時止，連續在其位於屏東縣佳冬鄉石光村
    三民一巷十二號之住處，以注射方式，施用第一級毒品海洛因多次（平均二日施
    用一次）。甲○○復另基於施用第二級毒品安非他命之犯意，於九十三年二月二
    十四日某時，在屏東縣佳冬鄉○○街某托運行，施用第二級毒品安非他命一次。
    為警分別於九十三年二月二十四日上午十一時許，在其上址住處查獲，並扣得其
    所有預備供施用海洛因摻雜使用之白色粉末一包（未含毒品成分，淨重○．○三
    公克，包裝重○．二三公克）；及於同年四月十二日下午二時三十分許，在屏東
    縣佳冬鄉○○街十八號前查獲，經採尿送驗後始知上情。
二、案經屏東縣警察局枋寮分局報告台灣屏東地方法院檢察署檢察官偵查起訴。
    理  由
一、上述事實，業據被告坦承不諱，且被告於九十三年二月二十四、四月十二日經警
    採尿送驗結果，發現確有甲基安非他命與嗎啡陽性反應（即海洛因水解後之反應
    ），此有屏東縣衛生局煙毒及麻醉藥品類委託檢驗結果通知書二紙附卷可稽，此
    為檢驗機關本於專業知識及科學儀器方法所得之結論，自可憑信。此外，復有查
    獲當時照片數張在卷可按，及被告所有預備供施用海洛因之白色粉末一包扣案可
    資佐證（該白色粉末經送法務部調查局鑑定結果，未含毒品成分，有鑑定書一紙
    在卷可參），足見被告自白與事實相符，堪以採信。被告前因施用毒品案件，經
    送觀察勒戒、強制戒治後，由台灣屏東地方法院檢察署檢察官於九十年十一月二
    日，以九十年度戒毒偵字第三六二號為不起訴處分確定，其於觀察勒戒、強制戒
    治執行完畢釋放後五年內再犯毒品危害防制條例第十條之罪，有臺灣屏東地方法
    院檢察署刑案資料查註紀錄表、臺灣高等法院被告全國前案紀錄表、不起訴處分
    書等在卷足憑，本件事證已明，其犯行應可認定。
二、查海洛因、安非他命係毒品危害防制條例第二條第二項第一款、第二款所稱之第
    一級、第二級毒品，被告持以施用，核其所為係犯同條例第十條第一項及第二項
    之施用第一級、第二級毒品罪。被告持有第一、二級毒品，並進而施用之，其持
    有之低度行為為施用之高度行為吸收，不另論罪。被告連續多次施用第一級毒品
    海洛因之行為，時間緊接，犯罪基本構成要件相同，顯係基於概括犯意而為之，
    為連續犯，應以一罪論，並加重其刑。被告曾於八十二、八十五、八十六年間，
    因違反肅清煙毒條例、麻醉藥品管理條例等案件，經法院判處有期徒刑三年十月
    、三年八月、七月確定，經定執行刑及接續執行後，於九十二年七月三十一日縮
    刑期滿執行完畢，有臺灣屏東地方法院檢察署刑案資料查註紀錄表、台灣高等法
    院被告全國前案紀錄表等在卷可憑，其於執行完畢後五年以內再犯有期徒刑以上
    之上述二罪，皆為累犯，應依刑法第四十七條之規定，均加重其刑，其施用海洛
    因部分有二種刑之加重事由，應遞加重之。被告所犯上開二罪，犯意各別，行為
    互異，應予分別論罪，合併處罰。爰審酌被告之素行（見前科表），施用毒品之
    時間、次數，無視政府戒毒法令之宣導，屢經查獲，仍一再施用，足見其陷溺已
    深，惟其犯後坦承犯行，態度尚稱良好等一切情狀，分別量處如主文所示之刑，
    並定其應執行刑。扣案白色粉末一包，為被告所有供預備施用第一級毒品海洛因
    之物，業據其自承在卷，應依刑法第三十八條第一項第二款之規定，宣告沒收。
據上論斷，應依刑事訴訟法第二百九十九條第一項前段、第二百七十三條之一第一項
，毒品危害防制條例第十條第一項、第二項，刑法第十一條前段、第五十六條、第四
十七條、第五十一條第五款、第三十八條第一項第二款，判決如主文。
本案經檢察官黃莉琄到庭執行職務。
中      華      民      國      九十三      年     七     月     九     日
                                      臺灣屏東地方法院刑事第二庭
                                          法  官  翁世容
右正本證明與原本無異。
如不服本判決應於收受本判決送達後十日內向本院提出上訴書狀，其未敘述上訴理由
者，並得於提起上訴後十日內向本院補提理由書狀（均須按他造當事人之人數附繕本
 ）「切勿逕送上級法院」
                                          書記官   王秋淑
中      華      民      國      九十三      年      七      月    九    日
附錄：
毒品危害防制條例第十條
施用第一級毒品者，處六月以上五年以下有期徒刑。
施用第二級毒品者，處三年以下有期徒刑。
